---
title: "Вычисление интегралов методом Монте-Карло"
author: "Николай Карасов"
date: "2/17/2019"
output: pdf_document
header-includes:
   - \usepackage[russian]{babel}
---



# Многомерный интеграл

* Убедиться, что интеграл сходится.
* Реализовать процедуру многомерного Монте-Карло интегрирования для произвольной линейно-ограниченной области с равномерной интегрирующей плотностью.
* Вычислить интеграл методом Монте-Карло двумя способами: «в лоб» и через замену переменных области интегрирования к параллелепипеду («коробке»), или каким-либо иным «разумным» методом (например, за счет выбора зависимых случайных величин).

# Сходимость
```{r setup, include=FALSE}
knitr::opts_chunk$set(echo = TRUE)
```
Имеется интеграл:

$$ J = \frac{4}{\pi}\iiint\limits_{
\begin{array}{c}
x_{1}>0\\
0 < x_{2} < bx_{1}\\
x_{3} > cx_{1}
\end{array}} \exp \left ( b^{2}x_{1}^{2} - x_{2}^{2} - x_{3}^{2} \right ) \text{d}x_{1}\text{d}x_{2}\text{d}x_{3}$$

* Интеграл сходится при $b < c$.
* Интеграл расходится при $b \geq c$.

Пусть $c = 2$, а $b = 1$.
```{r}
b <- 1
c <- 2
```

# Моделирование
```{r setup1, include=FALSE}
knitr::opts_chunk$set(echo = TRUE)
```

Перейдем к "коробке" и зададим соответсвтующую функцию `f_box`.
```{r}
f_box <- function(x1, x2, x3)
  return (4*b* c / pi * (tan(x1))^2 / 
            (cos(x1) * x3)^2 *
            exp((tan(x1))^2 * (b^2 - b^2*(x2)^2 - (c)^2 * ((x3))^(-2))))
```

Зададим плотность `p`.
```{r}
p <- function(x1) 
  return(dunif(x1, 0, pi/2))

generate_unif_new <- function(n) {
  x <- runif(n, 0, pi/2)
  y <- runif(n)
  z <- runif(n)

  return (f_box(x,y,z) / p(x))
}

J <- mean(generate_unif_new(1000000))

J

```

# Метод зависимых случайных велечин
```{r setup2, include=FALSE}
knitr::opts_chunk$set(echo = TRUE)
```
Зададим исходную функцию `f`.

```{r}
f <- function(x1, x2, x3)
  return(4/pi * exp(b^2 * x1^2 - x2^2 - x3^2))
```

Запишем функцию плотности.
```{r}
dep_new <- function(x1, x2, x3) {
  xi <- dexp(x1, 1)
  eta <- dunif(x2, min = 0, max = b * x1)
  zeta <- dexp(x3, 1) * exp(c * x1)
  return(xi * eta * zeta)
}

simulate_new <- function(n) {
  x1 <- rexp(n, 1)
  xk <- runif(n, min = 0, max = 1)
  x2 <- xk * b * x1
  xs <- rexp(n, rate = 1)
  x3 <- c * x1 + xs
  
  return(f(x1,x2,x3) / dep_new(x1,x2,x3))
}

J <- mean(simulate_new(1000000))
J
```

# Доверительные интервалы

```{r}
u <- function(t){
  0.1+3.15*sqrt(t)
}

conf_int <- function(f, n){
  sample <- f(n)
  sequence <- seq(n)
  #
  t <- sequence/n
  x <- cumsum(sample)/sequence
  sd.mc <- sd(sample)
  s <- sd.mc*sqrt(n)*u(t)/floor(n*t)
  c_i_u <- x[n] + s 
  c_i_l <- x[n] - s
  #Поточечный
  alpha <- 0.05
  c_y <- qnorm(1-alpha/2)
  s <- sd.mc * c_y / sqrt(sequence)
  p_c_i_u <- x + s
  p_c_i_l <- x - s
  c_i <- data.frame(N = sequence, C_i_l = c_i_l, 
                              C_i_u =  c_i_u, 
                              Path = x,  
                              P_c_i_l = p_c_i_l, 
                              P_c_i_u = p_c_i_u)
  
  return(c_i)
}

conf.int <- conf_int(simulate_new, 100000)
library("ggplot2")

conf.int <- conf.int[-(1:1000),]

ggplot(conf.int, aes(N, C_i_l, group = 1)) + 
  geom_line(aes(color="C_I for trajectory")) +
  geom_line(data = conf.int, aes(N, C_i_u, color="C_I for trajectory"))+
  geom_line(data = conf.int, aes(N, Path, color="Int"))+
  geom_line(data = conf.int, aes(N, P_c_i_l, color="Point-wise"))+
  geom_line(data = conf.int, aes(N, P_c_i_u, color="Point-wise"))+
  geom_line(aes(N, 0.0811536))+
  labs(color="C_I") + 
  xlab("Sample size") +
  ylab("Integral value") + 
  ggtitle("Dependent") 

```

```{r}
conf.int.unif <- conf_int(generate_unif_new, 100000)
library("ggplot2")

conf.int.unif <- conf.int.unif[-(1:1000),]

ggplot(conf.int.unif, aes(N, C_i_l, group = 1)) + 
  geom_line(aes(color="C_I for trajectory")) +
  geom_line(data = conf.int.unif, aes(N, C_i_u, color="C_I for trajectory"))+
  geom_line(data = conf.int.unif, aes(N, Path, color="Int"))+
  geom_line(data = conf.int.unif, aes(N, P_c_i_l, color="Point-wise"))+
  geom_line(data = conf.int.unif, aes(N, P_c_i_u, color="Point-wise"))+
    geom_line(aes(N, 0.0811536))+
  labs(color="C_I") + 
  xlab("Sample size") +
  ylab("Integral value") + 
  ggtitle("Unif") 
```

```{r}
conf.int <- conf_int(simulate_new, 100000)
conf.int.unif <- conf_int(generate_unif_new, 100000)

conf_int_new<- function(f, n){
  sample <- f(n)
  sequence <- seq(n)
  #
  t <- sequence/n
  x <- cumsum(sample)/sequence
  sd.mc <- sd(sample)
  s <- sd.mc*sqrt(n)*u(t)/floor(n*t)

  #Поточечный
  alpha <- 0.05
  c_y <- qnorm(1-alpha/2)
  s1 <- sd.mc * c_y / sqrt(sequence)

  
  return(s1)
}

s_u <- conf_int_new(generate_unif_new, 10000)
s_d <- conf_int_new(simulate_new, 10000)
plot(s_u)
lines(s_d)
```


```{r}
N <- c(10,100,500,1000,5000, 10000, 50000)
deviation.uniform <- rep(0,length(N))
deviation.dependent <- rep(0,length(N))
for(k in 1:length(N)){
  deviation.uniform[k] <- log(var(replicate(100, mean(generate_unif_new(N[k])))))
  deviation.dependent[k] <- log(var(replicate(100, mean(simulate_new(N[k])))))
}

deviation <- data.frame(N = N, deviation.dependent = deviation.dependent, deviation.uniform = deviation.uniform)

ggplot(deviation, aes(N, deviation.dependent, group = 1)) + 
  geom_line(aes(color="Dependent variables")) +
  geom_line(data = deviation, aes(N, deviation.uniform, color="Uniform distibution"))+
  labs(color="Type of lines") + 
  xlab("Sample size (log)") +
  ylab("Variance") + 
  ggtitle("Sample variance") +
  scale_x_log10()+
  theme_bw()
```